【裁判字號】    89,中簡上,352
【裁判日期】    900403
【裁判案由】    傷害
【裁判全文】
臺灣臺中地方法院刑事判決                      八十九年度中簡上字第三五二號
    上  訴  人  臺灣臺中地方法院檢察署檢察官
    被      告  甲○○
右上訴人因被告傷害案件，不服本院台中簡易庭八十九年度中簡字第一五二八號中華
民國八十九年十月二十五日第一審簡易判決（聲請案號：臺灣臺中地方法院檢察署八
十九年度偵字第一二○二二號），提起上訴，本院管轄第二審之合議庭判決如左：
    主  文
原判決撤銷。
甲○○傷害人之身體，處有期徒刑參月，如易科罰金，以參佰元折算壹日。
    事  實
一、甲○○於民國八十九年四月二十日二十三時三十分許，酒後前往台中縣太平市○
    ○路九號，阻止其友人張福立與乙○○等人打牌，因而與乙○○發生口角爭執，
    詎甲○○竟基於普通傷害之犯意，返家持其所有割竹子用之農用刀械乙把（未扣
    案，非屬槍砲彈藥刀械管制條例之刀械）返回上址，持刀揮刺乙○○，致乙○○
    因而受有右手第四指切割傷併遠位指骨骨折等傷害。
二、案經乙○○訴由台中縣警察局霧峰分局報請臺灣臺中地方法院檢察署檢察官偵查
    後聲請簡易判決處刑。
    理  由
一、右揭犯罪事實，業據被告甲○○坦承不諱，核與告訴人即被害人乙○○指訴之情
    節相符，且有診斷證明書一紙附卷可稽，被告之自白信與事實相符，堪予採信。
    本案事證明確，被告甲○○右揭犯行足堪認定。
二、核被告甲○○所為，係犯刑法第二百七十七條第一項之普通傷害罪。原審對被告
    論罪科刑，固非無見，惟告訴人因被告之傷害行為，其右手第四指遠位指節靠近
    指關節處切割壓碎傷，而導致指骨骨折，受有右手第四指切割傷併遠位指骨骨折
    等傷害，經住院及鋼釘固定手術治療後，外型上雖不致於有很大改變，但可能導
    致遠位指關節僵直而無法彎曲或伸張，有功能障礙等情，有財團法人仁愛綜合醫
    院九十年二月二十日仁總字第九○○二○一二九號函在卷可資為憑，足見告訴人
    因被告之傷害行為，所受傷害程度非輕，原審未及斟酌被害人上開所受損害之程
    度，尚有未洽，應由本院將原判決撤銷改判。爰審酌被告僅因細故口角即持刀傷
    人，危害社會治安，其犯罪之動機、目的、手段、犯罪時所受之刺激及其生活狀
    況、智識程度、犯後坦承犯罪態度良好，然仍未與被害人和解賠償被害人所受之
    損害等一切情狀，量處如主文所示之刑，並諭知易科罰金之折算標準。至被告持
    以傷害告訴人所用之農用刀械乙把，未據扣案，為免執行困難，不另為沒收之諭
    知，附此敘明。
三、據上論斷，應依刑事訴訟法第四百五十五條之一第三項、第三百六十九條第一項
    前段、第三百六十四條、第二百九十九條第一項前段，刑法第二百七十七條第一
    項、第四十一條第一項前段，罰金罰鍰提高標準條例第一條前段、第二條，判決
    如主文。
中        華        民        國    九十      年    四    月    三      日
                                臺灣臺中地方法院刑事第二庭
                                  審判長法  官  黃  文  進
                                        法  官  羅  永  安
                                        法  官  呂  麗  玉
右正本證明與原本無異。
不得上訴。
                                        書記官
中        華        民        國    九十      年    四    月    三      日
刑法第二百七十七條
傷害人之身體或健康者，處三年以下有期徒刑、拘役或一千元以下罰金。
犯前項之罪因而致人於死者，處無期徒或七年以上有期徒刑，致重傷者，處三年以上
十年以下有期徒刑。


司法院資訊處製作；財團法人民間司法改革基金會備份。
